【裁判字號】    99,聲,286
【裁判日期】    990830
【裁判案由】    返還擔保物
【裁判全文】
臺灣嘉義地方法院民事裁定  99年度聲字第286號
聲  請  人  丙○○
兼法定代理  乙○○
人                      巷21.
相  對  人  甲○○
號
上列聲請人聲請返還擔保物事件，本院裁定如下：
    主  文
聲請人於台灣嘉義地方法院九十七年度執全字第八九二號假扣押
強制執行事件，提供擔保之「財團法人法律扶助基金會嘉義分會
法扶保證字第Ｏ九七一ＯＯㄧＯ號保證書」正本，准予返還。
聲請程序費用由相對人負擔。
    理  由
一、訴訟終結後，供擔保人證明已定20日以上之期間，催告受擔
    保利益人行使權利而未行使者，法院應依供擔保人之聲請，
    以裁定命返還其提存物或保證書，民事訴訟法第104條第1項
    第3款定有明文。依同法第106條規定，上開有關供訴訟費用
    擔保之規定，於因假扣押供擔保之情形準用之。是其所謂之
    「訴訟終結」，係指依假扣押所保全之請求提起之本案訴訟
    終結；如供擔保人未提起本案訴訟時，則指假扣押裁定及假
    扣押執行程序均不存在者而言（最高法院93年度臺抗字第28
    1號裁定參照）。
二、本件聲請意旨略以：聲請人與相對人間請求假扣押事件，聲
    請人前遵鈞院97年度裁全字第1532號民事裁定，以「財團法
    人法律扶助基金會嘉義分會法扶保證字第09710010號保證書
    」，為相對人之擔保，業已據以聲請並經台灣嘉義地方法院
    以97年度執全字第892號准予假扣押強制執行在案。因聲請
    人業已聲請撤銷上開假扣押裁定，且經聲請人向鈞院聲請通
    知相對人於一定期間內行使權利，並向法院為行使權利之證
    明。聲請人前項之聲請，經鈞院99年度聲字第211號事件准
    予催告行使權利，而相對人並未於一定期間內向鈞院為行使
    權利之證明，爰聲請返還所提存之擔保物等語。
三、聲請人上揭主張，經本院依職權調閱本院97年度裁全字第
    1532號、97年度執全字第892號假扣押保全程序暨執行卷、
    98年度司執字第3241號擔保提存卷等核閱屬實，符合首揭規
    定。本院99年度聲字第211號事件依聲請人之聲請，於民國
    99年7月1日通知相對人如因聲請人假扣押受有損害，應於收
    受通知後21日內對聲請人行使權利，並向本院提出已行使權
    利之證明，相對人於同年7月5日收受通知，有送達證書附於
    該卷可憑，然其迄未行使權利，亦經本院向分案單位查明無
    訛，聲請人聲請返還擔保物，自無不合，應予准許。
四、爰依民事訴訟法第95條、第78條，裁定如主文。
中    華    民    國    99    年    8     月    30    日
                  民一庭法  官  張鶴齡
以上正本係照原本作成。
如對本裁定抗告須於裁定送達後10日內向本院提出抗告狀，並繳
納抗告費新臺幣1,000元。
中    華    民    國    99    年    8     月    30    日
                        書記官  王博昭

司法院資訊處製作；財團法人民間司法改革基金會備份。
